【裁判字號】    89,附民,172
【裁判日期】    890509
【裁判案由】    傷害
【裁判全文】
臺灣高雄地方法院刑事附帶民事訴訟判決            八十九年度附民字第一七二號
    原    告  柳獻文
    被    告  甲○○
右列被告因傷害案件（本院民國八十九年度易字第一０四八號），經原告提起附帶民
事訴訟，請求損害賠償，本院判決如左：
    主  文
被告應給付原告新台幣壹萬仟零貳拾元，及自民國八十九年四月二十六日起至清
償日止，按年息百分之五計算之利息。
原告其餘之訴駁回。
本判決第一項於原告以新台幣伍仟元供擔保後，得假執行。
原告其餘假執行之聲請駁回。
    事  實
甲、原告方面：
一、聲明：求為判決（一）被告給付原告新台幣（下同）拾捌萬伍仟零貳拾元，及
    自起訴狀繕本送達之翌日起，至清償日止按年息百分之五計算之利息。（二）願
    供擔保請求宣告假執行。
二、陳述：被告於民國八十八年十二月四日在其住處毆打原告，致其受有後枕部挫傷
    之傷害，業據台灣高雄地方法院檢察署檢察官提起公訴，刻於鈞院審理中，原告
    遭被告毆傷，支出醫藥費用五千零二十三元，精神上亦受有痛苦，請求被告賠償
    精神慰撫金十八萬元，合計十八萬五千零二十三元，應由被告賠償。
三、證據：提出醫藥費用收據三張及引用刑事案件之證據資料。
乙、被告方面：
一、聲明：求為判決駁回原告之訴。
二、陳述：否認有傷害原告之事實，另醫藥費用部分，原告前已強行向其父收取二千
    元，應予扣除，其餘陳述引用刑事卷內陳述。
三、證據：引用刑事案件之證據資料。
    理  由
一、按附帶民事訴訟之判決，應以刑事訴訟判決所認定之事實為據，刑事訴訟法第五
    百條前段定有明文。經查，本件原告提起附帶民事訴訟，其主張被告於八十八年
    十二月四日上午十一時許在其住處徒手毆打伊之頭部，致其受有後枕部挫傷之事
    實，業經本院審認屬實，並以八十九年度易字第一０四八號判決被告拘役二十日
    在案。
二、按因故意或過失不法侵害他人權利者，負損害賠償責任；又不法侵害他人身體、
    健康、名譽或自由者，被害人雖非財產上之損害，亦得請求賠償相當之金額；民
    法第一百八十四條第一項前段、第一百九十五條第一項分別定有明文。本件被告
    既因故意不法侵害原告，致原告身體受傷，就原告因此所受之損失，自應負損害
    賠償之責，是原告訴請被告賠償，自屬有據。
三、茲就原告所受損害，請求賠償之各項金額，應否准許，分論如后：
（一）醫療費用五千零二十三元部分：原告主張因前開傷害，支出醫藥費用五千零二
      十三元之事實，業據其提出醫療費用收據三紙為證，被告亦不否認其真正，自
      堪信為真實，本院審酌原告所受傷勢，認上開收據所列載費用，應屬醫療所必
      需，惟此部分之請求，被告之父已代為給付二千元之事實，為原告所承認，自
      應予扣除，從而原告請求之醫藥費用，於三千零二十三元範圍內，為有理由，
      應予准許；逾此部分之請求，即無理由，應予駁回。
（三）精神慰藉金十八萬部分：原告因被告之傷害犯行，受有後枕部挫傷之傷害，精
      神上自受有痛苦，茲審核原告所受傷勢尚非嚴重，並斟酌原告兩造之身分、地
      位、財力等情狀，認為原告之請求，顯屬過高，應予准許酌減為一萬元，原告
      逾此金額之請求，即無理由，應予駁回。
四、綜上所述：被告應賠償原告一萬三千零二十三元，及自起訴狀繕本送達之翌日即
    八十九年四月二十六日起至清償日止，按年息百分之五計算之利息，原告在此範
    圍內之請求，為有理由，應予准許，逾此範圍之請求，為無理由，應併予駁回。
五、原告陳明願供擔保，請求宣告假執行，就其勝訴部分，核無不合，爰酌定相當金
    額准許之；至其敗訴部分，既應予駁回，則其假執行之請求，即失所依據，應併
    予駁回。
六、據上論斷，本件原告之訴為一部有理由，一部無理由，應依刑事訴訟法第五百零
    二條、第四百九十一條第十款、民事訴訟法第三百九十條第二項，判決如主文。
中      華      民      國    八十九    年      五      月      九      日
                              臺灣高雄地方法院鳳山刑事庭
                                  法  官  陳淑卿
右正本證明與原本無異。
如不服本判決，應於送達後十日內，向本院提出上訴狀。
                                  書記官  陳朝宗
中      華      民      國    八十九    年     五       月   十六       日


司法院資訊處製作；財團法人民間司法改革基金會備份。
